臺灣桃園地方法院刑事判決　　　　　　　 96年度訴字第586號
公　訴　人　臺灣桃園地方法院檢察署檢察官
被　　　告　甲○○
　　　　　　　　　　國民
上列被告因違反毒品危害防制條例案件，經檢察官提起公訴（95
年度毒偵字第6195號），被告於本院準備程序進行中就被訴事實
為有罪之陳述，經本院告知簡式審判程序意旨，並聽取公訴人、
被告之意見後，本院合議庭裁定依簡式審判程序審理，本院判決
如下：
    主  文
甲○○施用第一級毒品，累犯，處有期徒刑拾月，扣案之第一級
毒品洛因壹小包含袋 (淨重零點零壹公克，空包裝重零點壹伍公
克)，沒收銷燬之；扣案之注射針筒壹支，沒收。
    事  實
一、甲○○曾因施用毒品案件，經本院依臺灣桃園地方法院檢察
    署檢察官之聲請，由本院以87年毒聲字第3409號裁定送觀察
    、勒戒，經勒戒結果，認有繼續施用毒品傾向，再經本院以
    88年毒聲字第202 號裁定令入戒治處所施以強制戒治1 年，
    嗣於民國88年5 月21日，經本院以88年毒聲字第2927號裁定
    停止戒治，再於88年9 月9 日，經本院以88年毒聲字第5177
    號裁定撤銷停止戒治，令入戒治處所強制戒治，繼於89年2
    月29日，經本院以89年毒聲字第1430號裁定停止戒治，於89
    年5 月6 日執行完畢，並於89年6 月14日，經同署檢察官以
    89年度戒偵字第320 號為不起訴處分。復於90年間因施用毒
    品案件，經本院依同署檢察官之聲請，以90年毒聲字第1075
    號裁定令入戒治處所施以強制戒治1 年，後經本院於90年10
    月22日，以90年毒聲字第4309號裁定停止戒治，另經本院以
    91年毒聲字第475 號裁定撤銷停止戒治，令入戒治處所強制
    戒治，於91年3 月日執行完畢。並經本院於90年7 月3 日，
    以90年訴字第423 號判處有期徒刑7 月及5 月，應執行有期
    徒刑10月，於90年8 月20日確定，於92年1 月18日執行完畢
    。又因施用毒品案件，經同署檢察官於93年3 月8 日以92年
    度毒偵字第3688號提起公訴，經本院於93年5 月18日以93年
    度訴字第333 號就施用第一級毒品部分判處有期徒刑9 月；
    就施用第二級毒品部分判處有期徒刑6 月，應執行有期徒刑
    1 年1 月，於93年6 月24日確定，並於94年9 月12日縮短刑
    期執行完畢出監。詎其仍不知悔改，復於前揭案件執行完畢
    後5 年內，於95年11月20日晚間約7 時許，在桃園縣八德市
    ○○○街49號對面廢棄工寮內，以將海洛因摻水稀釋後置於
    注射針筒內，再施打於手臂血管之方式，施用第一級毒品海
    洛因1 次。嗣於同日晚間約8 時許，為警在該工寮內查獲，
    並扣得第一級毒品海洛因1 小包 (淨重0.01公克，空包裝袋
    0.15公克)及注射針筒1支。
二、案經桃園縣政府警察局大溪分局報告臺灣桃園地方法院檢察
    署檢察官偵查後提起公訴。
    理  由
一、程序部分：本件被告甲○○所犯係死刑、無期徒刑或最輕本
    刑為三年以上有期徒刑以外之罪，其於準備程序中就被訴事
    實為有罪之陳述，經本院告知簡式審判程序之意旨，並聽取
    檢察官、被告意見後，由本院合議庭依刑事訴訟法第273 條
    之1 第1 項規定裁定由受命法官獨任進行簡式審判程序，合
    先敘明。
二、上揭犯罪事實，業據被告甲○○於本院行準備程序及審理時
    坦承不諱，並有桃園縣政府警察局大溪分局毒品案件被採尿
    人姓名編號對照表、台灣檢驗科技股份有限公司濫用藥物尿
    液檢驗報告在卷可稽，復有扣案之白色粉末狀物品1 小包及
    注射針筒1 支可證。而該白色粉末狀物品經送鑑定結果，確
    含有第一級毒品海洛因成分，淨重0.01公克，空包裝重0.15
    公克之事實，有法務部調查局95年12月18日調科壹字第0952
    3048830 號鑑定書附卷足參。況上開證據復核與被告之自白
    均為相符，是其犯行洵堪認定，應依法論科。
三、核被告甲○○所為，係違反毒品危害防制條例第10條第1 項
    之施用第一級毒品罪。檢察官起訴意旨雖認被告係自95年7
    月間某日起，至95年11月20日晚間止，在桃園縣八德市○○
    ○街49號對面工寮內施用第一級毒品海洛因多次，然被告於
    本院審理時除承認於95年11月20日晚間7 時許施用第一級毒
    品海洛因1 次外，其餘部分均否認犯行，且亦無其他證據足
    資佐證被告確自95年7 月間某日起至查獲前1 日止有多次施
    用第一級毒品之犯行。惟檢察官既認上開部分與本院論罪科
    刑部分有集合犯之包括一罪關係，為法律上一罪，爰不就檢
    察官所認其餘集合施用犯行部分另為無罪之諭知。再者，被
    告有犯罪事實欄所載之前案紀錄等情，有臺灣高等法院被告
    前案紀錄表附卷可參。其於前案94年9 月12日縮短刑期執行
    完畢出監後5 年內，再以故意犯本件有期徒刑以上之罪者，
    為累犯，應依刑法第47條第1 項之規定，加重其刑。爰審酌
    被告坦認犯行，態度良好；然其數度因施用毒品為法院論罪
    科刑，仍不知悔改，不宜輕縱；然念及所犯屬自戕行為，本
    案又僅查獲其只有施用1 次犯行及其他一切情狀，量處如主
    文所示之刑，以示懲戒。末查，扣案之第一級毒海洛因1 小
    包，淨重0.01公克，空包裝重0.15公克已如前述，且考以「
    一般而言，本局鑑驗毒品秤重主要係以傾倒，必要時亦合輔
    以刮杓刮取之方式，儘可能將原送驗包裝袋內毒品與包裝袋
    分離後各別秤重，所得之毒品重量稱為「淨重」，包裝袋重
    量則以「空包裝重」稱之。然無論依上述何重方式分離，原
    送驗包裝袋內仍會有微量毒品成分殘留。」；「前項毒品秤
    重後，除須定量純質淨重之毒品案件或包數甚多之案件，一
    般均會儘可能將毒品裝回原包裝內，並依「獲案毒品處理流
    程管制作業要點」第八項規定，將送驗毒品證物全件以制式
    透明塑膠封緘袋封緘管制。處理毒品銷燬時，則將前段所述
    之毒品透明膠封緘袋全件銷燬，並無將毒品及包裝析離分別
    銷燬之情形。」，有法務調查局93年11月16日調科壹字第09
    362396550 號函在卷可稽。是不論毒品以包裝袋包裝，或袋
    內之毒品已供部分施用或全部施用完畢 (即所謂殘渣袋) ，
    包裝內之毒品與包裝，在物理上或可認得以全部析離，但一
    般觀念或事實上，包裝內之毒品應無法完全從袋內分離取出
    ，必有少許無法完全分離之毒品殘餘於包裝袋內，故無從以
    物理之定律以觀認以包裝袋包裝之毒品可與包裝袋輕易分離
    。從而應認，以包裝袋包裝之毒品，其包裝袋應與毒品併依
    毒品危害防制條例第18條第1 項前段沒收銷燬。至扣案之注
    射針筒1 支，既為被告所有且為供被告施用毒品之用，業據
    被告於本院審理時供承在卷，是亦應依刑法第38條第1 項第
    2 款前段之規定，宣告沒收。
四、據上論斷，依刑事訴訟法第273 條之1 第1 項、第299 條第
    1 項前段，毒品危害防制條例第10條第1 項、第18條第1 項
    前段，刑法第38條第1 項第2 款前段、第47條第1 項，判決
    如主文。
案經檢察官丁俊成到庭執行職務。
中　　華　　民　　國　　96　　年　　4 　　月　　 9　　日
                        刑事第六庭  法  官  崔  秉  君
以上正本證明與原本無異。
如不服本判決，應於判決送達後10日內向本院提出上訴狀（應附
繕本），上訴於臺灣高等法院。
       　　　　　　　　　　　　　　　書記官　劉  霜 潔
中　　華　　民　　國　　96　　年　　4 　　月　　 9　　日
附錄
毒品危害防制條例第10條第1項
施用第一級毒品者，處 6 月以上 5 年以下有期徒刑。
施用第二級毒品者，處 3 年以下有期徒刑。
